臺灣高雄地方法院刑事判決　　　　　　110年度簡上字第258號
上　訴　人
即　被　告　李可明





上列上訴人即被告因竊盜案件，不服本院高雄簡易庭110年度簡
字第1921號中華民國110 年7 月27日刑事簡易判決（偵查案號：
110 年度偵字第9518、7387、11486 號），提起上訴，本院管轄
之第二審合議庭判決如下：
    主  文
上訴駁回。
    事實及理由
一、證據能力部分：
    按被告以外之人於審判外之陳述，雖不符前4 條（即刑事訴
    訟法第159 條之1 至之4 ）之規定，而經當事人於審判程序
    同意作為證據，法院審酌該言詞陳述或書面陳述作成時之情
    況，認為適當者，亦得為證據，刑事訴訟法第159 條之5 第
    1 項定有明文。經查，檢察官、被告李可明就本判決所引用
    下列各項屬於審判外陳述之證據，均同意作為證據（見院卷
    第45頁），且本院審酌該證據作成情況均無不適當之情形，
    是依前開規定，認得作為本案證據。
二、本案經本院審理結果，認第一審判決認事用法及量刑均無不
    當，應予維持。除增列「被告李可明於本院審理中之自白」
    為證據外，其餘均引用第一審簡易判決書記載之事實、證據
    及理由（如附件）。
三、上訴人即被告李可明（下稱被告）上訴意旨略以：原審量刑
    過重，請求撤銷原判決並從輕量刑等語。
四、關於刑之量定，係實體法上賦予法院得為自由裁量之事項，
    茍已斟酌刑法第57條各款所列情狀，而未逾越法定刑度，或
    濫用其權限，即不得任意指摘為違法（最高法院72年台上字
    第6696號、75年台上字第7033號判決參照）。經查，被告係
    犯刑法第320 條第1 項之竊盜罪，又該罪之法定本刑為「5
    年以下有期徒刑、拘役或50萬元以下罰金」。而原審以被告
    犯罪事證明確，適用刑事訴訟法第449 條第1 項前段、第3
    項、第450 條第1 項、第454 條第2 項，刑法第320 條第1
    項、第41條第1 項前段、第51條第6 款、第38條之1 第1 項
    前段、第3 項，刑法施行法第1 條之1 第1 項等規定，並審
    酌被告正值壯年，非無謀生能力，前已有多次竊盜前科經法
    院判刑確定之紀錄，竟仍不思以正當方法謀取所需，僅為貪
    圖不法利益，即一再竊取他人財物，且犯後猶否認部分犯行
    ，所為實屬不當；兼衡被告各次竊盜犯行所竊取之商品數量
    及價額、其於警詢中自述之教育程度及家庭經濟狀況（因涉
    及個人隱私，故不揭露，詳如警詢筆錄受詢問人欄）、前科
    素行（有臺灣高等法院被告前案紀錄表在卷可佐）等一切情
    狀，分別量處拘役30日、20日、30日、45日、35日、55日，
    並均諭知以新臺幣（下同）1,000 元折算1 日之易科罰金折
    算標準，暨參酌被告所犯6 罪相隔時間非長、均為竊盜罪、
    違犯手段及情節相類似等情，定被告應執行拘役120 日，以
    及1,000 元折算1 日之易科罰金折算標準，經核原審認事用
    法均無違誤，量刑亦已考量本案犯罪情節輕重等諸般情狀，
    要無任何逾越法定刑度或濫用權限之處，揆諸上開說明，本
    院即應予以尊重，不得任意指摘其為違法。從而，上訴意旨
    指摘原判決量刑過重云云，為無理由，應予駁回。
五、依刑事訴訟法第455 條之1 第1 項、第3 項、第368 條、第
    373 條，判決如主文。
本案經檢察官童志曜聲請簡易判決處刑，檢察官李文和到庭執行
職務。
中    華    民    國   110    年    10    月    29    日
                  刑事第四庭    審判長法  官  王俊彥
                                      法  官  陳芷萱
                                      法  官  姚億燦
以上正本證明與原本無異。
不得上訴。
中    華    民    國   110    年    11    月    1     日
                                      書記官  莊昕睿
附件：
臺灣高雄地方法院刑事簡易判決         110年度簡字第1921號
聲  請  人  臺灣高雄地方檢察署檢察官
被      告  李可明
上列被告因竊盜案件，經檢察官聲請以簡易判決處刑（110 年度
偵字第9518、7387、11486 號），本院判決如下：
    主  文
李可明犯如附表所示之罪，共陸罪，各處如附表主文欄所示之刑
及沒收。應執行拘役壹佰貳拾日，如易科罰金，以新臺幣壹仟元
折算壹日。
    事實及理由
一、本案犯罪事實及證據，除附件附表「證據」欄內均補充「車
    輛查詢資料報表」、附件附表編號1 至3 、5 、6 之「證據
    」欄內「證人即告訴人」均更正為「證人即被害人」、附件
    附表編號1 之「時間」欄內更正為「110 年2 月16日11時1
    分」、附件附表編號1 之「竊取物品」欄內「共新臺幣500
    元」更正為「共新臺幣550 元」，另補充不採被告李可明就
    附件附表編號1 、6 抗辯之理由如後述外，其餘均引用檢察
    官聲請簡易判決處刑書之記載（如附件）。
二、訊據被告於警詢時固坦承如附件附表所示之客觀事實，惟就
    附件附表編號1 、6 之部分矢口否認有何竊盜犯行，分別辯
    稱：有吃精神科藥物跟喝了一點酒，忘記結帳；沒有拿那麼
    多等語（見警一卷第3 頁、警二卷第2 頁）。然查，就附件
    附表編號1 部分，被告於案發當時係駕駛自用小客貨車前往
    全家便利超商，有監視錄影畫面擷圖照片可佐（見警一卷第
    9 至15頁），被告既能以駕駛動力交通工具此一需投以相當
    專注力之方式，順利前往案發地行竊後再逃離現場，已難認
    案發時其精神狀態有何異於常人之情形。再觀卷附監視器擷
    圖照片（見警一卷第10至14頁），被告犯案前尚知徘徊四處
    張望，且所竊物品有一定體積、重量，被告亦穿著較貼身之
    牛仔褲，又佐以其於犯案後，猶知拿取其他物品結帳，案發
    時其行竊過程及掩飾竊得財物之手段，與一般竊盜犯罪行為
    人之手法無異，亦難認有何身心異常、酒醉晃神而忘記結帳
    之情況；附件附表編號6 部分，依卷附監視器擷圖照片（見
    警二卷第5 至16頁），被告案發時自備大型黑色垃圾袋，於
    短短1 分鐘內多次拿取娃娃機上之盒裝物品後裝入其中，且
    自被告拿取物品後放入袋內之次數共14次以觀，可看出被告
    拿取之物品數量至少為14盒，已超過被害人所陳述之12樣商
    品。是被告上開所辯均與客觀事實不符，顯係卸責之詞，難
    謂可採。從而本案事證明確，被告犯行堪以認定，應依法論
    科。
三、核被告所為，均係犯刑法第320 條第1 項之竊盜罪，共6 罪
    。其犯意各別，行為互殊，應分論併罰。
四、爰以行為人責任為基礎，審酌被告正值壯年，非無謀生能力
    ，前已有多次竊盜前科經法院判刑確定之紀錄，竟仍不思以
    正當方法謀取所需，僅為貪圖不法利益，即一再竊取他人財
    物，且犯後猶否認部分犯行，所為實屬不當；兼衡被告各次
    竊盜犯行所竊取之商品數量及價額、其於警詢中自述之教育
    程度及家庭經濟狀況（因涉及個人隱私，故不揭露，詳如警
    詢筆錄受詢問人欄）、前科素行（有臺灣高等法院被告前案
    紀錄表在卷可佐）等一切情狀，依附件附表之順序分別量處
    如主文所示之刑，並均諭知以新臺幣1,000 元折算1 日之易
    科罰金折算標準。另參酌被告所犯6 罪相隔時間非長、均為
    竊盜罪、違犯手段及情節相類似等情，合併定其應執行之刑
    及同前之易科罰金之折算標準如主文所示。
五、被告於附件附表各次之竊取物品，屬被告之犯罪所得且未扣
    案，應依刑法第38條之1 第1 項前段、第3 項之規定，附隨
    於所犯罪刑項下宣告沒收，並於全部或一部不能沒收或不宜
    執行沒收時，追徵其價額，且依刑法第40條之2 第1 項之規
    定併執行之。
六、依刑事訴訟法第449 條第1 項前段、第3 項、第450 條第1
    項、第454 條第2 項，刑法第320 條第1 項、第41條第1 項
    前段、第51條第6 款、第38條之1 第1 項前段、第3 項，刑
    法施行法第1 條之1 第1 項，逕以簡易判決處如主文所示之
    刑。
七、如不服本件判決，得自收受送達之日起20日內，向本院提起
    上訴狀（需附繕本），上訴於本院管轄之第二審地方法院合
    議庭。
本案經檢察官童志曜聲請以簡易判決處刑。
中    華    民    國   110    年    7     月    27    日
                  高雄簡易庭    法  官  胡家瑋
以上正本證明與原本無異。
如不服本判決，應於判決送達之日起20日內向本院提出上訴書狀
。
中    華    民    國   110    年    7     月    27    日
                                書記官  蕭主恩
 
附錄本案論罪科刑法條：
刑法第320條第1項
意圖為自己或第三人不法之所有，而竊取他人之動產者，為竊盜
罪，處五年以下有期徒刑、拘役或五十萬元以下罰金。
 
附表：
┌──┬───────┬────────────────┐
│編號│   犯罪事實   │             主文               │
├──┼───────┼────────────────┤
│ 1  │附件附表編號1 │李可明犯竊盜罪，處拘役參拾日，如│
│    │              │易科罰金，以新臺幣壹仟元折算壹日│
│    │              │。未扣案之犯罪所得即三得利紳藍經│
│    │              │典蘇格蘭威士忌200ML 貳瓶、三得利│
│    │              │帝雀經典蘇格蘭威士忌200ML 貳瓶均│
│    │              │沒收，於全部或一部不能沒收或不宜│
│    │              │執行沒收時，追徵其價額。        │
├──┼───────┼────────────────┤
│ 2  │附件附表編號2 │李可明犯竊盜罪，處拘役貳拾日，如│
│    │              │易科罰金，以新臺幣壹仟元折算壹日│
│    │              │。未扣案之犯罪所得即保溫壺壹個沒│
│    │              │收，於全部或一部不能沒收或不宜執│
│    │              │行沒收時，追徵其價額。          │
├──┼───────┼────────────────┤
│ 3  │附件附表編號3 │李可明犯竊盜罪，處拘役參拾日，如│
│    │              │易科罰金，以新臺幣壹仟元折算壹日│
│    │              │。未扣案之犯罪所得即打蠟機壹台沒│
│    │              │收，於全部或一部不能沒收或不宜執│
│    │              │行沒收時，追徵其價額。          │
├──┼───────┼────────────────┤
│ 4  │附件附表編號4 │李可明犯竊盜罪，處拘役肆拾伍日，│
│    │              │如易科罰金，以新臺幣壹仟元折算壹│
│    │              │日。未扣案之犯罪所得即腳踏車壹部│
│    │              │沒收，於全部或一部不能沒收或不宜│
│    │              │執行沒收時，追徵其價額。        │
├──┼───────┼────────────────┤
│ 5  │附件附表編號5 │李可明犯竊盜罪，處拘役參拾伍日，│
│    │              │如易科罰金，以新臺幣壹仟元折算壹│
│    │              │日。未扣案之犯罪所得即高腳圓椅壹│
│    │              │個沒收，於全部或一部不能沒收或不│
│    │              │宜執行沒收時，追徵其價額。      │
├──┼───────┼────────────────┤
│ 6  │附件附表編號6 │李可明犯竊盜罪，處拘役伍拾伍日，│
│    │              │如易科罰金，以新臺幣壹仟元折算壹│
│    │              │日。未扣案之犯罪所得即烤麵包機壹│
│    │              │台、掃地機器人壹台、肩頸按摩器壹│
│    │              │台、遙控飛機壹台、藍芽喇叭壹台、│
│    │              │空氣清淨機壹台、拖鞋壹雙、藍芽喇│
│    │              │叭肆壹台、水壺壹個均沒收，於全部│
│    │              │或一部不能沒收或不宜執行沒收時，│
│    │              │追徵其價額。                    │
└──┴───────┴────────────────┘
附件：
臺灣高雄地方檢察署檢察官聲請簡易判決處刑書
                                     110年度偵字第9518號
                                     110年度偵字第7387號
                                    110年度偵字第11486號
    被      告  李可明  男  44歲（民國00年0月00日生）
                        住高雄市○○區○○街000號
                        國民身分證統一編號：Z000000000號
上被告因竊盜案件，業經偵查終結，認為宜聲請以簡易判決處刑
，茲將犯罪事實及證據並所犯法條分敘如下：
        犯罪事實
一、李可明於附表所示時間、地點，意圖為自己不法之所有，基
    於竊盜之犯意，徒手行竊附表所示之物。嗣因附表所示被害
    人發現遭竊後報警處理，始循線查悉上情。
二、案經田仲源訴由高雄市政府警察局三民第二分局報告偵辦。
        證據並所犯法條
一、上揭客觀事實，有附表所示證據可證，被告犯嫌洵堪認定。
二、核被告所為，係犯刑法第320 條第1 項之竊盜罪嫌。又被告
    附表所示之竊盜犯行，犯意各別，行為互殊，請予分論併罰
    。
三、依刑事訴訟法第451條第1項聲請逕以簡易判決處刑。
    此  致
臺灣高雄地方法院
中    華    民    國   110    年    5     月    28    日
                              檢察官  童志曜
附表：
┌──┬────┬───────┬────────┬────────┬──────┐
│編號│  時間  │    地點      │   竊取物品     │      證據      │備註        │
│    │（民國）│              │（價值：新臺幣）│                │            │
├──┼────┼───────┼────────┼────────┼──────┤
│1   │109 年  │雄市三民區九如│田仲源置於架上之│1.被告李可明警詢│110 年度偵字│
│    │11 月 26│一路 530 號「 │三得利紳藍經典蘇│  時之供述      │第 7387 號  │
│    │日 4 時 │全家便利超商」│格蘭威士忌200ML2│2.證人即告訴人田│            │
│    │41 分   │              │瓶、三得利帝雀經│  仲源於警詢時之│            │
│    │        │              │典蘇格蘭威士忌  │  證述          │            │
│    │        │              │200ML2瓶( 價值共│3.監視錄影擷取畫│            │
│    │        │              │500 元)         │  面照片        │            │
│    │        │              │                │                │            │
├──┼────┼───────┼────────┼────────┼──────┤
│2   │110 年 2│高雄市鳳山區濱│高全源管理之娃娃│1.被告李可明警詢│110 年度偵字│
│    │月 8 日 │山街 33 號取物│機台上之保溫壺1 │  時之供述      │第 9518 號  │
│    │20 時 46│店            │個（價值250 元）│2.證人即告訴人高│            │
│    │分許    │              │                │  全源於警詢時之│            │
│    │        │              │                │  證述          │            │
│    │        │              │                │3.監視錄影擷取畫│            │
│    │        │              │                │  面照片        │            │
├──┼────┼───────┼────────┼────────┼──────┤
│3   │110 年 2│高雄市鳳山區濱│胡堉珉管理之娃娃│1.被告李可明警詢│110 年度偵字│
│    │月 16 日│山街 33 號取物│機台上方打蠟機1 │  時之供述      │第 9518 號  │
│    │0 時 53 │店            │台（價值500 元）│2.證人即告訴人胡│            │
│    │分許    │              │                │  堉珉於警詢時之│            │
│    │        │              │                │  證述          │            │
│    │        │              │                │3.監視錄影擷取畫│            │
│    │        │              │                │  面照片        │            │
├──┼────┼───────┼────────┼────────┼──────┤
│4   │110 年 2│高雄市鳳山區青│以不詳方式破壞車│1.被告李可明警詢│110 年度偵字│
│    │月 16 日│年路 2 段 457 │鎖而竊取邱舒庭所│  時之供述      │第 9518 號  │
│    │1 時 9  │號前          │有之腳踏車1 部（│2.證人即告訴人邱│            │
│    │分許    │              │價值3,980 元）  │  舒庭於警詢時之│            │
│    │        │              │                │  證述          │            │
│    │        │              │                │3.監視錄影擷取畫│            │
│    │        │              │                │  面照片        │            │
├──┼────┼───────┼────────┼────────┼──────┤
│5   │110 年 2│高雄市鳳山區青│黃潤森所有之高腳│1.被告李可明警詢│110 年度偵字│
│    │月 16 日│年路 2 段 544 │圓椅1 個（價值  │  時之供述      │第 9518 號  │
│    │1 時 13 │號前          │1,000 元）      │2.證人即告訴人黃│            │
│    │分許    │              │                │  潤森於警詢時之│            │
│    │        │              │                │  證述          │            │
│    │        │              │                │3.監視錄影擷取畫│            │
│    │        │              │                │  面照片        │            │
├──┼────┼───────┼────────┼────────┼──────┤
│6   │109 年  │高雄市前鎮區正│錢品妡放置在店內│1.被告李可明警詢│110 年度偵字│
│    │12 月 9 │勤路 102 號   │娃娃機上面之烤麵│  時之供述      │第 11486 號 │
│    │日 12 時│              │包機、掃地機器人│2.證人即告訴人錢│            │
│    │許      │              │、肩頸按摩器、遙│  品妡於警詢時之│            │
│    │        │              │控飛機、藍芽喇叭│  證述          │            │
│    │        │              │、空氣清淨機各1 │3.監視錄影擷取畫│            │
│    │        │              │台、拖鞋1 雙、藍│  面照片        │            │
│    │        │              │芽喇叭4 台、1 個│                │            │
│    │        │              │水壺等物( 共價值│                │            │
│    │        │              │8930元)         │                │            │
│    │        │              │                │                │            │
│    │        │              │                │                │            │
└──┴────┴───────┴────────┴────────┴──────┘